臺灣高雄地方法院民事判決
                                      111年度聲再字第1號
再審原告    林育達

再審被告    禮蘭大廈管理委員會

法定代理人  洪惠靜
上列當事人間再審之訴事件，再審原告對於民國110年12月20日
本院110年度聲再字第8號確定判決提起再審之訴，本院裁判如下
：
    主  文
再審之訴駁回。
再審訴訟費用由再審原告負擔。
    理  由
一、按不得上訴之判決，於宣示時確定；不宣示者，於公告時確
    定。再審之訴，應於30日之不變期間內提起。前項期間，自
    判決確定時起算，判決於送達前確定者，自送達時起算；其
    再審之理由發生或知悉在後者，均自知悉時起算。民事訴訟
    法第398條第2項、第500條第1項、第2項本文分別定有明文
    。經查再審原告於民事再審聲請狀載稱「程序事項…本再審
    為第五次再審。其係針對民國110年12月20日之臺灣高雄地
    方法院110年度聲再字第8號民事判決而提出本件再審」等語
    （見本院卷第11頁），可見再審原告係就本院110年度聲再
    字第8號判決（下稱系爭聲再8號確定判決）提起再審。而系
    爭聲再8號確定判決為未經言詞辯論且不得上訴之判決，應
    於111年12月20日公告日確定，且再審原告於111年1月7日收
    受判決正本（於110年12月28日寄存送達，見系爭聲再8號卷
    第81頁）等情，業據本院依職權調閱系爭聲再8號確定判決
    卷核閱無訛，而再審原告於111年1月13日提起本件再審之訴
    ，有本院收文戳章可佐（見本院卷第9頁），是再審原告提
    起本件再審之訴，尚未逾法定30日之不變期間，合先敘明。
二、再審原告主張：本院108年度雄小字第1716號判決、108年度
    小上字第78號判決、108年度雄小更一字第1號判決（下稱系
    爭雄小更一字1號判決）、109年度小上字第37號判決（下稱
    系爭小上37號判決），均未適用公寓大廈管理條例實施細則
    第7條第1項召集人之推選應經10日公告之規定、未依職權調
    查當人能力及適格、張瓊尤偽證，再審原告乃於本院109年
    度再微字第4號（下稱系爭再微4號）再審程序中，以前述確
    定判決未依職權調查當事人適格、違反公寓大廈管理條例第
    25條第3項、實施細則第7條推選召集人之規定為由，提出再
    審，惟經判決駁回。其後本院109年度再微字第7號（下稱系
    爭再微7號）、本院110年度再微字第3號（下稱系爭再微3號
    ）、110年度聲再字第6號（下稱系爭聲再6號）再審程序中
    ，承審法院均未依職權調查再審被告之當事人能力，及以判
    決為程序駁回，未審理再審理由，亦有違誤。再審原告乃對
    於系爭聲再6號判決提起再審之訴，系爭聲再8號確定判決以
    再審一部不合法、一部無理由駁回，但系爭聲再8號確定判
    決有未依職權審理再審被告再無當事人能力之適用法規顯有
    錯誤之情形，且再審原告對於再審被告之當事人適格及能力
    乙節，並無重覆主張再審事由之情形，再審原告之再審理由
    實係指以張瓊尤為法定代理人，無當事人適格，而非指以洪
    惠靜為法定代理人，無當事人適格，系爭聲再8號確定判決
    就此應有誤解。況且以張瓊尤為法定代理人，並無當事人適
    格等情，業據本院108年度雄小字第1716號判決、108年度小
    上字第78號判決、108年度小上字第89號判決認定明確。系
    爭聲再8號確定判決應有民事訴訟法第496條第1項第1款之適
    用法規錯誤等語，提起再審，並聲明：(一)系爭聲再8號確
    定判決、聲再6號判決、再微3號裁定、再微7號判決、再微
    字4號判決、小上37號判決、雄小更一字1號判決，均廢棄。
    (二)再審被告在第一審之訴即108年度雄小字第1716號應自
    判決駁回更正為裁定駁回。
三、按對於小額程序之第一審裁判提起上訴或抗告，經以上訴或
    抗告無理由為駁回之裁判者，不得更以同一理由提起再審之
    訴或聲請再審。再審之訴，法院認無再審理由，判決駁回後
    ，不得以同一事由，對於原確定判決或駁回再審之訴之確定
    判決，更行提起再審之訴。第五編（再審程序）之規定，於
    小額事件之再審程序準用之。民事訴訟法第436條之31、第4
    98條之1、第436條之32第4項，定有明文。經查，再審原告
    雖以：再審原告係指以張瓊尤為法定代理人，無當事人適格
    ，而非指以洪惠靜為法定代理人，無當事人適格，系爭聲再
    8號確定判決應有誤解云云。惟查，依系爭聲再8號確定判決
    就再審原告主張以張瓊尤為法定代理人無當事人能力及適格
    乙節，認為係與再審原告對於系爭雄小更一字1號判決提出
    上訴並經系爭小上37號以上訴無理由判決駁回之理由，為同
    一理由，因此再審之聲請不合法，並無誤解再審原告之聲請
    意旨。而再審原告業以同一理由（即以張瓊尤為法定代理人
    ，並無當事人適格及能力）對於系爭雄小更一字1號判決提
    出上訴，經系爭小上37號判決駁回。嗣再審原告以同一理由
    對於系爭小上37號判決聲請再審，經系爭再微4號判決駁回
    ；再審原告復以同一理由對於系爭再微4號判決聲請再審，
    經系爭再微7號判決駁回；再審原告又以同一理由對於系爭
    再微7號判決聲請再審，經系爭再微3號裁定駁回；再審原告
    再以同一理由對於系爭再微3號判決聲請再審，經系爭聲再6
    號民事判決駁回；再審原告又以同一理由對於系爭聲再6號
    判決聲請再審，經系爭聲再8號確定判決駁回等情，有上開
    裁判書可稽。再審原告於本件再以張瓊尤為法定代理人，並
    無當事人適格及能力為由，聲請本件再審，與再審原告對於
    系爭雄小更一字1號判決提出上訴並經系爭小上37號以上訴
    無理由判決駁回之理由，為同一理由，並與再審原告其後所
    提出之系爭再微4號、再微7號、再微3號、聲再6號、聲再8
    號之再審並均經駁回之再審事由，為同一事由，依上開規定
    ，再審原告以上開同一理由、同一事由聲請本件再審部分，
    為不合法。
四、按再審之訴顯無再審理由者，得不經言詞辯論，以判決駁回
    之；前開規定，於小額事件之再審程序準用之，民事訴訟法
    第502條第2項、第436條之32第4項分別定有明文。經查，再
    審原告雖以系爭聲再8號確定判決未依職權審理再審被告並
    無當事人適格及能力，有民事訴訟法第496條第1項第1款「
    適用法規顯有錯誤」為由，提出本件再審。惟查，系爭聲再
    8號確定判決就「系爭聲再8號」再審程序中之再審被告為何
    人、法定代理人應為何人，再審被告始有當事人能力或適格
    ，已依職權認定再審被告為禮蘭大廈管理委員會且其法定代
    理人為洪惠靜等情，核與本院依職權調取之高雄市三民區公
    所111年2月9日函附之禮蘭大廈管理委員會最新報備資料相
    符（見本院卷第37頁至第61頁），系爭聲再8號確定判決就
    此部分應無民事訴訟法第496條第1項第1款之適用法規錯誤
    ，再審原告就此部分之聲請再審理由，核屬民事訴訟法第50
    2條第2項之「顯無再審理由」之情形，爰不經言詞辯論，以
    判決駁回之。
五、綜上所述，再審原告提起本件再審之訴，部分不合法、部分
    顯無理由，爰依民事訴訟法第502條之規定，不經言詞辯論
    以判決駁回其訴。又本件之再審被告為禮蘭大廈管理委員會
    且其法定代理人為洪惠靜等情，有前述禮蘭大廈管理委員會
    最新報備資料（見本院卷第37頁至第61頁）可稽，併為說明
    。
六、據上論結，本件再審之訴為一部不合法，一部無理由，依民
    事訴訟法第436條之32第4項、第502條第1項、第2項、第78
    條，判決如主文。
中　　華　　民　　國　　111 　年　　3 　　月　　18　　日

                  民事第二庭  審判長法官  陳宛榆
　　　　　　　　　
                              法      官  林婕妤
　　　　　　　　　　　　　　　
                              法      官  施盈志
以上正本係照原本作成。
本判決不得上訴。　　　　　　　　　　　　　　　
中　　華　　民　　國　　111 　年　　3 　　月　　18　　日
                              書  記  官　陳玫燕